【裁判字號】    96,交上訴,115
【裁判日期】    970131
【裁判案由】    公共危險
【裁判全文】
臺灣高等法院高雄分院刑事判決       96年度交上訴字第115號
上  訴  人
即  被  告  乙○○
上列上訴人因公共危險案件，不服臺灣高雄地方法院96年度交訴
字第130 號中華民國96年10月26日第一審判決（起訴案號：臺灣
高雄地方法院檢察署96年度偵字第12719 號），提起上訴，本院
判決如下：
     主  文
上訴駁回。
     事  實
一、乙○○為自用小貨車司機，為從事駕駛業務之人，於民國96
    年4 月28日下午11時30分許，在高雄市○○街附近小吃攤與
    朋友飲酒後，已達不能安全駕駛動力交通工具之程度，仍於
    96年4 月29日上午0 時10分許，自該處駕駛ZJ- 3940號自用
    小貨車出發，同日上午0 時40分許，行經高雄市○○○路42
    9 號前路口，適丙○○駕駛6D -6799號自小客車在路口正欲
    迴轉，甲○○駕駛7J-0062 號自小客車在丙○○駕駛之車後
    暫停等候。詎乙○○見狀，因酒後無法安全駕車，致閃煞不
    及，自後方追撞甲○○駕駛之車，甲○○再推撞丙○○駕駛
    之車，甲○○因而受有背挫傷及肩部挫傷等傷害（此部分業
    據撤回告訴）。乙○○肇事致人受傷後，竟未停車察看及協
    助救治，旋即駕車逃逸。嗣於同日上午1 時許，在高雄市○○區○○路與陽明路口，經甲○○在後追趕攔下及報警，經
    警測得乙○○呼氣酒精濃度每公升0.87毫克（MG/L），因而
    查獲上情。
二、案經甲○○訴由高雄市政府警察局三民第二分局移送台灣高
    雄地方法院檢察署檢察官偵查起訴。
     理  由
一、上開事實，業據證人甲○○、丙○○於警詢證述明確 ( 見
    警卷第10～14頁），復有酒精濃度測試單、長庚紀念醫院診
    斷證明書、現場照片、道路交通事故現場圖、道路交通事故
    調查報告表(一)(二)在卷可稽 (見警卷第19～31頁）。又上訴人
    即被告乙○○（下稱被告）亦陳述上情在卷，核與上開證據
    相符，被告之自白即堪信為真正。從而，被告服用酒類不能
    安全駕車而駕駛，且肇事致人受傷後逃逸，事證明確，犯行
    堪以認定。
二、核被告所為，係犯修正前刑法第185 條之3 服用酒類，不能
    安全駕駛動力交通工具而駕駛罪及刑法第185 條之4 肇事逃
    逸罪。被告行為後，刑法第185 條之3 規定已於97年1 月2
    日修正公布，將原罰金刑3 萬元以下提高至15萬元以下，經
    比較新舊法，新法並無較有利被告，自應適用被告行為時之
    刑法第185 條之3 規定。又被告所犯上開2 罪間，犯意各別
    ，行為互殊，應予分論併罰。
三、原審認被告罪證明確，因而適用修正前刑法第185 條之3 、
    刑法第185 條之4 、第51條第5 款規定，並審酌被告明知於
    服用酒類後，已不能安全駕車，竟仍枉顧公眾行之安全，駕
    駛自用小貨車上路，因而肇事致人受傷，且未下車察看及停
    留現場對傷者施以救護，竟率爾逃離現場，惟念及被害人所
    受傷害尚屬輕微，被告行為後坦承犯行等一切情狀，分別就
    服用酒類不能安全駕駛動力交通工具而駕駛罪，量處有期徒
    刑2 月，就駕駛動力交通工具肇事致人受傷而逃逸罪，量處
    有期徒刑8 月，定應執行有期徒刑9 月，認事用法，核無不
    合，量刑亦屬允當。被告上訴意旨指摘原判決量刑過重，為
    無理由，應予駁回。另被告飲酒後呼氣酒精濃度已高達每公
    升0.87毫克（MG/L），竟不顧公共安全率行駕車，終致肇事
    使人受傷，被告復未停車察看及協助救治，當場逃逸，被告
    顯然對公共安全及他人生命、身體健康十分漠視，縱被告事
    後已賠償被害人甲○○達成和解，尚不足解免被告漠視公共
    安全之惡性，自不宜宣告緩刑，併此敘明。
據上論斷，應依刑事訴訟法第368條，判決如主文。
本案經檢察官林敏惠到庭執行職務。
中    華    民    國    97    年    1     月    31    日
                  刑事第八庭    審判長法  官  李炫德
                                      法  官  陳志銘
                                      法  官  郭玫利
以上正本證明與原本無異。
如不服本判決應於收受本判決後10日內向本院提出上訴書狀，其
未敘述上訴理由者，並得於提起上訴後10日內向本院補提理由書
狀（均須按他造當事人之人數附繕本）「切勿逕送上級法院」。
中    華    民    國    97    年    1     月    31    日
                                      書記官  楊茱宜
附錄本判決論罪科刑法條
中華民國刑法第185條之3：
服用毒品、麻醉藥品、酒類或其他相類之物，不能安全駕駛動力
交通工具而駕駛者，處1 年以下有期徒刑、拘役或3 萬元以下罰
金。
中華民國刑法第185條之4：
駕駛動力交通工具肇事，致人死傷而逃逸者，處6 月以上5 年以
下有期徒刑。


司法院資訊處製作；財團法人民間司法改革基金會備份。
